【裁判字號】    99,交抗,918
【裁判日期】    990330
【裁判案由】    違反道路交通管理處罰條例
【裁判全文】
臺灣高等法院刑事裁定                 99年度交抗字第918號
抗  告  人
即受處分人  甲○○
上列抗告人因違反道路交通管理處罰條例案件，不服臺灣臺北地
方法院中華民國99年2月8日裁定（99年度交聲字第122號），提
起抗告，本院裁定如下：
    主  文
抗告駁回。
    理  由
一、按受處分人，不服第8 條主管機關所為之處罰，得於接到裁
    決書之翌日起20日內，向管轄地方法院聲明異議，道路交通
    管理處罰條例第87條第1 項定有明文。此項期間乃法定期間
    其逾期提起異議者，異議權即已喪失。又依道路交通管理處
    罰條例第87條規定向管轄法院聲明異議之期間，自裁決送達
    之翌日起算，並得依法扣除在途期間；又交通法庭認聲明異
    議不合法律上之程式或其異議權已喪失者，應以裁定駁回之
    ，道路交通案件處理辦法第12條、第18條亦分別定有明文。
二、原裁定以：本件原處分機關將本件裁決書送交郵政機關以掛
    號郵寄方式投遞至異議人之戶籍地址為送達，並於98年12月
    24日下午5時9分由異議人本人當場簽收等情，有送達證書影
    本附卷可稽。又本件異議人戶籍地址係在「臺北市信義區○
    ○○路○段236巷3弄9號4樓」，有全戶戶籍資料查詢單1份可
    證，而依異議人聲明異議狀所記載之住所，其住所地係在上
    開戶籍地無訛，是則依據法院訴訟當事人在途期間標準第4
    條第1項第1款之規定，本件即無扣除在途期間之問題。據上
    ，異議人如對原處分機關之裁決不服，其20日之合法提出異
    議期間應自98年12月25日（即收受裁決書之翌日）起算至99
    年1月13日止，又經查99年1月13日為星期三，非例假日，並
    無延長聲明異議期間之問題，亦即異議人至遲應於99年1 月
    13日前提出異議。惟異議人遲至99年1月15日始向原處分機
    關提出申訴聲明異議，此有該聲明異議狀、原處分機關戳記
    在卷可佐，則異議人之異議顯已逾期，所為異議於法不合，
    且無從補正，參照前述規定及說明所示，自應將異議人之異
    議駁回。
三、經核原裁定上開認事用法，洵無違誤。抗告意旨以律法中並
    無言明二十日應是營業日或日曆日；又抗告人第一次提出之
    異議書（經原審98年交聲字第4151號裁定駁回）何以不得延
    用至第二次等語。惟查：抗告人所為本件異議已逾越二十日
    之法定不變期間，所為異議於法不合，且無從補正，業如前
    述；且臺北市交通事件裁決所所寄送於抗告人之裁決書末段
    附記已載明：受處分人不服處罰者，得於接到裁決書之翌日
    起二十日內，以司法狀紙提出聲明異議，載明裁決日期、字
    號及理由，交由本所轉送管轄地方法院等情，亦有該違反道
    路交通管理事件通知單在卷可稽（見原審卷第6頁），所規
    定之二十日並無特別言明係指「營業日」，自應由收受之日
    起依序計算二十日，無特別扣除假日之必要。再抗告人第一
    次向原審法院所提出之異議與本件異議係分列不同案號，並
    由不同法官審理，抗告人所提異議書係針對個案為之，且各
    法官本於獨立審判之地位，若抗告人未針對個案提出異議，
    法官自不得任憑己意猜測當事人之意思，而引援他案之異議
    書作為本案之異議理由，抗告人前開所辯顯有誤會。另本件
    異議因逾越法定不變期間已無從補正，應從程序上予以駁回
    ，就處分機關所為之實質處分內容是否適當，本院無從予以
    審理，併此敘明。綜上，本件抗告人之抗告為無理由，應予
    駁回。
據上論結，應依道路交通案件處理辦法第26條，刑事訴訟法第41
2條，裁定如主文。
中    華    民    國    99    年    3     月    30    日
                  刑事第十二庭審判長法  官  吳啟民
                                    法  官  蔡國在
                                    法  官  蔡新毅
以上正本證明與原本無異。
不得再抗告。
                                    書記官  顧正榕
中    華    民    國    99    年    3     月    31    日

司法院資訊處製作；財團法人民間司法改革基金會備份。
